臺灣新北地方法院三重簡易庭民事簡易判決
　　　　　　　　　　　　　　　　　 110年度重簡字第1084號
原　　　告　柳仲賢　
訴訟代理人　林裕洋律師
被　　　告　林嘉華　
上列當事人間請求侵權行為損害賠償事件，經本院刑事庭移送前
來（109 年度附民字第884 號），經本院於民國110 年10月5 日
言詞辯論終結，判決如下：
    主  文
被告應給付原告新臺幣貳萬零玖佰伍拾元，及自民國一百零九年
十二月十五日起至清償日止，按年息百分之五計算之利息。
原告其餘之訴駁回。
本判決原告勝訴部分得假執行。
原告其餘假執行之聲請駁回。
    事  實  及  理  由
一、原告主張：緣被告於民國108 年10月6 日凌晨某時許，在高
    雄市○○區○○○路000 巷00○0 號大樹公司高雄分公司，
    與原告討論車款問題時，竟基於傷害之犯意，徒手毆打原告
    ，致原告受有頭部鈍傷、胸部挫傷之傷害。原告因而受有下
    列損害：( 1)醫療費用新臺幣（下同）950 元。( 2)精神慰
    撫金299,050 元。以上共計300,000 元。為此，爰依侵權行
    為損害賠償之法律關係提起本件訴訟。併為聲明：被告應給
    付原告300,000 元及自附帶民事訴訟起訴狀繕本送達翌日起
    至清償日止，按年息百分之5 計算之利息。並陳明願供擔保
    ，請准宣告假執行。
二、被告則請求駁回原告之訴，並以：伊是先被原告打，原告之
    影片只提一半，只是伊沒有去驗傷而已，且原告所提出之醫
    療費用不應由伊負擔，因為伊是被原告打的等語置辯。
三、本件原告主張遭被告於上開時、地故意傷害等事實，業據提
    出診斷證明書為證，並有本院刑事庭109 年度訴字第729 號
    刑事案件電子卷證可參。被告則以前揭情詞置辯。按刑事訴
    訟判決所認定之事實，固非當然有拘束民事訴訟判決之效力
    ，但民事法院調查刑事訴訟原有之證據，而斟酌其結果以判
    斷事實之真偽，並於判決內記明其得心證之理由，即非法所
    不許（最高法院49年台上字第929 號判例可資參照）。經查
    ，被告在本院刑事庭審理時並不爭執有與原告互毆等情，而
    原告因而受有頭部鈍傷、胸部挫傷之傷害，業據提出長庚醫
    療財團法人林口長庚紀念醫院108 年10月9 日診斷證明書1
    紙為證。且依卷附刑事案卷內監視器截圖可知，本件係因被
    告先行毆打原告後，雙方始發生扭打。況互毆係雙方相互為
    侵權行為，縱認係由原告先行毆打被告，被告始予以反擊，
    仍無礙於被告亦成立侵權行為。又被告因前開傷害犯行，並
    經本院刑事庭以109 年度訴字第729 號刑事判決判處拘役20
    日，如易科罰金，以1,000 元折算1 日，復經臺灣高等法院
    以110 年度上訴字第1364號駁回上訴在案，有前開判決書可
    按。從而，原告主張被告有故意不法侵害原告身體之行為，
    堪信為真實。
四、按因故意或過失，不法侵害他人之權利者，負損害賠償責任
    ；不法侵害他人之身體、健康、名譽、自由、信用、隱私、
    貞操，或不法侵害其他人格法益而情節重大者，被害人雖非
    財產上之損害，亦得請求賠償相當之金額，民法第184 條第
    1 項前段、第195 條第1 項分別定有明文。查本件被告對原
    告有故意侵權行為，已如前述，被告自應負損害賠償責任。
    茲就原告據以請求被告賠償之項目及金額逐項審酌如下：
(一)醫療費用部分：
    原告主張因傷就醫支出醫療費用950 元，業據其提出林口長
    庚紀念醫院急診費用收據乙份為證，而其中所包含證明書費
    100 元，雖非屬醫療費用，惟該等證明書係為提出供法院參
    酌，仍屬增加生活所需之支出，自應准許。從而，原告請求
    被告賠償其支出之醫療費用950 元，洵屬有據，應予准許。
(二)精神慰撫金：
    按慰藉金之賠償其核給之標準固與財產上損害之計算不同，
    然非不可斟酌雙方身分資力與加害程度，及其他各種情形核
    定相當之數額（最高法院51年台上字第223 號判例意旨參照
    ）。查原告因被告故意傷害行為致受有上開傷害，是原告精
    神上自受有相當之痛苦。爰審酌原告係高職畢業，現擔任旅
    遊業司機，月薪約25,000元，109 年度所得1,152 元，名下
    有汽車1 部；被告為高職畢業，現職旅遊業司機，109 年度
    無所得，名下有汽車1 部等情，業據兩造陳明在卷，並有本
    院依職權調取兩造109 年度稅務電子閘門財產所得調件明細
    表可參。是本院斟酌兩造之上述身分、社會地位、資力、被
    告行為之侵害情節、原告所受傷害之程度，暨審酌原告因
    本件事故受傷於日常生活受影響情形及精神上所受痛苦等一
    切情狀，認為原告請求精神慰撫金299,050 元，尚屬過高，
    本院認應以20,000元為適當，逾此部分之請求，應予駁回。
(三)從而，原告得請求被告賠償之金額應為20,950元（計算式：
    950 元＋20,000元＝20,950元）。
五、綜上所述，原告依據侵權行為之法律關係，請求被告應給付
    20,950元，及自附帶民事訴訟起訴狀繕本送達翌日即109 年
    12月15日起至清償日止，按年息5%計算之利息，為有理由，
    應予准許；逾此部分之請求，為無理由，應予駁回。
六、本件原告勝訴部分，係依民事訴訟法第427 條第1 項規定適
    用簡易程序所為被告敗訴之判決，爰依同法第389 條第1 項
    第3 款之規定，依職權宣告假執行。至原告敗訴部分，其假
    執行之聲請，即失其依據，應併予駁回。
七、本件事證已臻明確，兩造其餘主張、攻擊防禦方法及所提之
    證據，均核與本件判決所認結果不生影響，爰毋庸逐一再加
    論述，附此敘明。
八、本件係原告提起刑事附帶民事訴訟，經刑事庭裁定移送審理
    ，免納裁判費，本件訴訟中亦未生其他訴訟費用，故毋庸諭
    知訴訟費用之負擔，併此敘明。
中    華    民    國   110    年    11    月    9     日
                  三重簡易庭  法  官  王士珮
以上正本係照原本作成。
如不服本判決，應於送達後20日內，向本院提出上訴狀，並表明
上訴理由，如於本判決宣示後送達前提起上訴者，應於判決送達
後20日內補提上訴理由書（須附繕本）。
中    華    民    國   110    年    11    月    9     日
                              書記官  楊家蓉